【裁判字號】    92,台上,3046
【裁判日期】    920611
【裁判案由】    偽造貨幣
【裁判全文】
最高法院刑事判決                              九十二年度台上字第三０四六號
    上  訴  人  甲○○
                乙○○
右上訴人等因偽造貨幣案件，不服台灣高等法院台中分院中華民國九十二年三月十一
日第二審判決（九十二年度上訴字第四六號，起訴案號：台灣台中地方法院檢察署八
十八年度偵字第二一六五五號、八十九年度偵字第一八六九號），提起上訴，本院判
決如左：
    主  文
上訴駁回。
    理  由
按刑事訴訟法第三百七十七條規定，上訴於第三審法院，非以判決違背法令為理由，
不得為之。是提起第三審上訴，應以原判決違背法令為理由，係屬法定要件。如果上
訴理由狀並未依據卷內訴訟資料，具體指摘原判決不適用何種法則或如何適用不當，
或所指摘原判決違法情事，顯與法律規定得為第三審上訴理由之違法情形，不相適合
時，均應認其上訴為違背法律上之程式，予以駁回。本件上訴人甲○○上訴意旨略稱
：甲○○於檢察官偵訊時所述八項罪名，並非事實，檢察官竟胡加起訴，自不得依該
筆錄認定甲○○有共同購買偽鈔犯行，乙○○係臨時決定購買偽鈔，與甲○○並無事
先合謀購買，不應令甲○○負共同正犯罪責，請本院詳查等語。上訴人乙○○上訴意
旨略稱：(一)、乙○○於第一審即已辯稱：在警訊時遭警刑求，致為不實之供述。原判
決依據承辦警員詹勇政之證言，認刑求之辯解為不足採，但原審未命詹勇政與乙○○
對質，自屬違法。又詹勇政為卸免刑責，當然否認刑求之事，其證言為不可取，且事
隔三年，其竟能供述當時訊問之情，亦不合情理。參以警方移送乙○○涉犯六罪，甲
○○涉犯八罪，但經檢察官偵查結果，部分不起訴，起訴部分，亦經部分判決無罪確
定，亦足見警方為業績而不擇手段，警訊筆錄顯不能採信。(二)、上訴人等原本只要買
一張偽鈔，但被「阿傑」脅迫買十五張，警方及檢察官未依上訴人提供之資料查緝「
阿傑」，原審亦未詳查，有調查未盡之違法。(三)、上訴人向「阿傑」買偽鈔時，對方
有六人，且人人手上有兇器，而上訴人二人手無寸鐵，不能反抗，而被迫買十五張偽
鈔，原判決竟以上訴人年輕力壯豈有容易遭受脅迫之理云云，不採上訴人之辯解，有
違經驗法則及論理法則。(四)、甲○○於警訊時供稱偽鈔係上訴人二人與邱奕約、陳偉
銘等共四人共同購買，而陳偉銘、邱奕約已經第一審判決無罪確定，原判決竟仍採信
甲○○之警訊中供詞，認上訴人二人共同購買偽鈔，又認甲○○所述四人共同購買云
云，為不可採，有理由矛盾之違法。(五)、上訴人購買偽鈔後，並未使用，應屬未遂犯
，原判決論以既遂犯，理由太過草率與牽強等語。惟查證據之取捨及其證明力之判斷
，屬於事實審法院之職權，苟其所為之判斷，並不違背經驗法則及論理法則，即不能
任意指為違背法令。本件原審認定上訴人等有原判決事實欄所載意圖供行使之用，由
甲○○出資新台幣（下同）二千元，乙○○出資三千元，共同向綽號「阿傑」者，購
買十五張偽造之千元紙鈔，購買後不久即為警查獲之犯行，係以該事實已據上訴人甲
○○於警訊、偵查及原審調查時坦承不諱，上訴人乙○○於偵查中亦供承該犯行不諱
，上訴人購得之十五張千元紙鈔，經中央銀行鑑定結果，係以彩色雷射影印方式所偽
造之假鈔，有中央銀行函可稽，並有台灣銀行豐原分行截留偽造、變造、仿造新台幣
券幣通報單及偽造之千元偽鈔影本附卷可憑等證據予以綜合判斷，認上訴人等所為，
成立刑法第一百九十六條第一項之意圖供行使之用而收集偽造之通用紙幣罪，於法定
刑內量處其刑，已詳其所憑證據及認定之理由。並指駁、說明上訴人等於原審審理
中否認犯罪，甲○○所辯伊僅出借二千元給乙○○購買偽鈔，並非出資共同購買云云
；乙○○所辯原本因好奇要買一張偽鈔，但被「阿傑」脅迫買十五張，並無供行使之
意圖云云，與前開事證不符，且如有遭脅迫購買之事，何以於檢察官偵查中未提及此
事，足見二人所辯，均為卸責飾詞，為不足取之理由。所為論斷，均有卷存證據資料
可資覆按。查被告先後不同之供述，何者為可採，法院本得依其自由心證予以斟酌，
採納其部分之陳述，上訴人等上訴意旨以甲○○在警訊及偵查中供承之犯罪事實，部
分已經證實與事實不符，則全部均不能採，不得以之認定其等共同購買偽鈔云云，指
摘原判決違法，尚有誤會，且係對原審認事採證職權行使所為之任意指摘，自非合法
之上訴理由。原判決已說明未依乙○○之警訊筆錄認定其犯罪，且是否命其與承辦警
員詹勇政對質，為原審調查證據職權之合法行使，則原審因未採用乙○○之警訊中供
述，故未命詹勇政與乙○○對質，並無不合，不得執此指摘原判決違法。又刑法第一
百九十六條第一項之意圖供行使之用，而收集偽造之通用紙幣罪，所稱之收集行為，
含有反覆為同一行為之意義，故有一次收集行為，即成立收集既遂罪，乙○○上訴意
旨謂其並未行使偽鈔，應僅成立未遂犯云云，指摘原判決不當，亦非適法之上訴理由
。至於其他上訴理由，乃就原判決依憑證據已有論列說明之事項，依憑己見，任意指
有違背經驗法則、論理法則及調查未盡之違法，並否認犯罪，殊與法律規定得為第三
審上訴理由之違法情形，不相適合。衡以前開說明，其上訴為違背法律上之程式，應
予駁回。
據上論結，應依刑事訴訟法第三百九十五條前段，判決如主文。
中      華      民      國    九十二    年      六      月     十一     日
                              最高法院刑事第七庭
                                  審判長法官  張  信  雄
                                        法官  賴  忠  星
                                        法官  張  清  埤
                                        法官  呂  永  福
                                        法官  陳  世  雄
      右正本證明與原本無異
                                              書  記  官
中      華      民      國    九十二    年      六      月     十八     日


司法院資訊處製作；財團法人民間司法改革基金會備份。
